臺灣士林地方法院刑事判決　　　　　　　　　　　　九十一年度交簡上字第五二號
　　上　訴　人　臺灣士林地方法院檢察署檢察官
　　上　訴　人
　　即　被　告　甲○
右列被告因過失傷害案件，不服本院九十一年度士簡字第一八八號，中華民國九十一
年五月二十七日第一審刑事簡易判決（聲請簡易判決處刑案號：九十一年度偵字第二
五八一號），提起上訴，本院管轄第二審合議庭判決如左：
    主  文
原判決撤銷。
甲○從事業務之人，因業務上之過失傷害人，處有期徒刑參月，如易科罰金以參佰元
折算壹日。緩刑貳年。
    事  實
一、甲○係臺北市政府環境保護局清潔隊司機，為從事業務之人，於民國九十年十二
    月十三日晚上十時許，駕駛車牌號碼ＢＦ─三五九號自用大貨車，停放在臺北市
    內湖區○○路○段七十五巷一七五弄口垃圾收集點時，因所駕之自用大貨車未停
    至定點，本應注意大型汽車倒車時，須派人在車後指引，注意後方行人及車輛，
    且依當時情形並無不能注意之情形，竟疏未注意，未經隨車員洪釗介之指示下，
    即以鬆開手剎車使車向後滑行之方式，逕行倒車，致其車尾撞及由乙○○所騎乘
    之ＷＴＷ─六二八號輕機車，致乙○○受有右膝擦挫傷、右小腿撕裂傷併壞死等
    傷害。甲○肇事後，於有偵查犯罪權限之臺北市政府警察局內湖分局交通分隊員
    警尚不知何人為肇事人時，當場向前往現場之員警承認為肇事人，不逃避裁判而
    自首，始查得上情。
二、案經乙○○訴由臺北市政府警察局內湖分局報請臺灣士林地方法院檢察署檢察官
    偵查聲請簡易判決處刑。
    理  由
一、訊據上訴人即被告甲○對於右揭犯罪事實均坦承不諱，核與被害人乙○○於警訊
    中、偵查中之指訴亦屬相符，並有道路交通事故調查報告表、交通事故談話紀錄
    表在卷可稽。被害人乙○○確因本件車禍受有傷害，亦有財團法人康寧醫院診斷
    證明書一紙附卷可參，足認被告前揭自白與事實相符。本件事証明確，被告犯行
    堪以認定。
二、核被告甲○之所為，係犯刑法第二百八十四條第二項前段之業務過失傷害罪。又
    被告於肇事後，在未為任何有偵查犯罪職權之公務員發覺前，即向到場處理員警
    當場坦承為肇事人，有自首調查報告表一份附卷可按，其於犯罪經發覺前而自首
    ，應依刑法第六十二條規定減輕其刑。
三、原審認被告所犯罪證明確，予以論罪科刑，固非無見。惟查原審判決之犯罪事實
    既認定被告甲○為從事業務之人，對被告卻未依刑法第二百八十四條第二項前段
    之業務過失傷害罪予以論科，而論以刑法第二百八十四條第一項之普通過失傷害
    罪，容有未洽。檢察官上訴意旨認原審錯引刑法第二百八十四條第一項論科（檢
    察官係於本院調查時，當庭補充並更正其上訴之理由），為有理由，應由本院予
    以撤銷改判。爰審酌被告犯後已經坦承犯行，犯後態度甚佳，且一直積極與被害
    人和解，並於原審判決後與被害人達成和解，及其品性、生活狀況、智識程度、
    對被害人所生之損害等一切情狀，量處如主文所示之刑，並諭知易科罰金之折算
    標準，以示警懲。
四、又被告前未曾受有期徒刑以上刑之宣告，此有臺灣高等法院被告全國前案紀錄表
    在卷可參，其因一時疏忽肇事，致罹刑典，事後已與被害人乙○○達成民事上之
    和解，由其服務機關先給付被害人新臺幣二十五萬元，有和解書一紙在卷可憑，
    並經被告供明在卷，而被告家中尚有子女二人，一家四口，目前賃屋居住，僅依
    靠被告收入生活，亦有房屋租賃契約書附卷可稽，且被害人乙○○於本院訊問時
    ，亦已明確表示不願再追究被告之過失犯行而願原諒被告，可認被告經此次教訓
    後，應知所警惕，信無再犯之虞，本院綜核其個人及家庭環境各情，認所受宣告
    之刑以暫不執行為適當，被告上訴求處緩刑，亦有理由，併諭知緩刑二年，以啟
    自新。
五、本件被告甲○經合法傳喚，於本院審判期日，無正當理由不到庭，爰不待其陳述
    ，逕行判決。
六、據上論斷，應依刑事訴訟法第四百五十五條之一第三項、第三百六十九條第一項
    前段、第三百七十一條、第三百六十四條、第二百九十九條第一項前段，刑法第
    二百八十四條第二項前段、第六十二條前段、第四十一條第一項前段、第七十四
    條第一款，罰金罰鍰提高標準條例第一條前段、第二條判決如主文。
本案經檢察官劉異海到庭執行職務。
中      華      民      國      九十一     年    十一    月    二十九   日
                                臺灣士林地方法院刑事第三庭
                                    審判長法  官  洪  英  花
                                          法  官  李  育  仁
                                          法  官  王  沛  雷
右正本証明與原本無異。
本判決不得上訴。
                                          書記官  詹  志  鵬
中      華      民      國      九十一     年    十二    月      三     日
附錄本判決論罪科刑法條之依據：
中華民國刑法第二百八十四條第二項：
  從事業務之人，因業務上之過失傷害人者，處一年以下有期徒刑、拘役或一千元以
  下罰金。致重傷者，處三年以下有期徒刑、拘役或二千元以下罰金。
